【裁判字號】    98,交抗,326
【裁判日期】    980326
【裁判案由】    聲明異議
【裁判全文】
臺灣高等法院臺中分院交通事件裁定     98年度交抗字第326號
抗  告  人
即受處分人  甲○○
上列抗告人因聲明異議案件，不服臺灣彰化地方法院中華民國98
年2月10日裁定（98年度交聲字第27號），提起抗告，本院裁定
如下：
    主  文
抗告駁回。
    理  由
一、本案經本院審理結果，認原審裁定認事用法均無不當，應予
    維持，並引用原審裁定書記載之事實、證據及理由。（如附
    件）
二、本件抗告意旨略以：（一）交通安全測驗考題中並無關於「
    將車輛停放於距十字路口十公尺處之白線上而車身佔據車道
    二分之一以上，車輛將受拖吊處分」之題目，今抗告人因上
    開行為受有罰鍰，係「不教而殺謂之虐」。（二）抗告人當
    日為促進當地經濟繁榮，短暫停車於該處，且抗告人前往保
    管處取車時，發現抗告人之車輛排氣管受到土石阻塞，導致
    車輛行駛不順。（三）警方乃選擇性辦案，並不符合公平公
    正公開之原則云云。
三、按汽車駕駛人停車時，有下列情形之一者，處新臺幣六百元
    以上一千二百元以下罰鍰：... 五、在顯有妨礙其他人、車
    通行處所停車，道路交通管理處罰條例第56條第1項第5款定
    有明文。經查：本件抗告人因於民國97年11月3日9時35分許
    ，將其本人所有，車號R8-5991號自小客車停放於距十字路
    口前十公尺之彰化市○○路269號前之車道上且車身佔據逾
    二分之一車道等情，為抗告人所不爭執。此外尚有彰化縣警
    察局彰警交字第I00000 000號舉發違反道路交通管理事件通
    知單、交通部公路總局臺中區監理所彰化監理站彰監四字第
    裁64-I00000000號違反道路交通管理事件裁決書、舉發違規
    照片數張在卷可稽，此部分事實洵堪認定。且觀諸卷附舉發
    違規照片，抗告人之前揭車輛車身逾二分之一位於前開道路
    一方車道之上，而車道之寬度同時僅容許一部車輛通過，可
    知抗告人所有之前揭車輛顯已佔用一方車道二分之一以上；
    又該路段為雙向禁止超車、跨越或迴轉之雙黃實線路段而抗
    告人所有之前揭車輛車身佔用車道逾二分之一，將使同向之
    其他車輛必須跨越雙黃實線始能順利前進，不得謂無明顯妨
    礙人車通行之情形。況舉發地點附近設有私人停車場，並非
    毫無適當停車處所，抗告人未另尋其他適當之處所停放車輛
    ，竟將車輛停放於車道上，足認抗告人確有違反道路交通管
    理處罰條例第56條第1項第5款在顯有妨礙其他人、車通行處
    所停車之規定，而上開規定業經公佈實施，如在顯有妨礙其
    他人、車通行處所停車，即應受罰，抗告人將車輛停放於距
    十字路口十公尺處之白線上而車身佔據車道二分之一以上，
    即符合在顯有妨礙其他人、車通行處所停車之情形。抗告人
    辯稱其不知將車輛停放於距十字路口十公尺處之白線上而車
    身佔據車道二分之一以上將可能受拖吊之處分，且考題及交
    通規範均未明示，所以不應受罰等語，並無理由。又抗告人
    辯稱員警選擇性辦案，有違公平原則云云。惟行政機關若無
    裁量逾越、濫用裁量或其他與事件無關之考量（即所謂違反
    不當聯結禁止原則之違法裁量情形）下，法院應尊重行政機
    關合義務之裁量，違規行為之異議人自不得以他人之違規行
    為未遭舉發而主張免責，是本件之抗告人所稱縱屬實在，仍
    不得藉此解免其因違規所需負擔之責任。又抗告人所稱因上
    揭車輛受拖吊處分導致排氣管為土石阻塞，影響行車順暢等
    情，與抗告人聲明異議有無理由之判斷無涉。綜上所述，抗
    告人仍執前詞指摘原審裁定認事用法不當，顯無理由，應予
    駁回。
四、據上論結，應依道路交通案件處理辦法第26條，刑事訴訟法
    第412條，裁定如主文。
中    華    民    國    98    年    3     月    26    日
              交通法庭    審判長法  官  李  璋  鵬
                                法  官  胡  森  田
                                法  官  胡  忠  文
以上正本證明與原本無異。
不得抗告。
                                書記官  許  麗  花
中    華    民    國    98    年    3     月    26    日


司法院資訊處製作；財團法人民間司法改革基金會備份。
